Inventaris van het archief van de Stichting Het Nederlands Studenten Orkest, 1952-1999 (2002)
Nationaal Archief, Den Haag
- ARCHIEF VAN DE STICHTING HET NEDERLANDS STUDENTEN ORKEST, 1.
  - STUKKEN BETREFFENDE BIJZONDERE ONDERWERPEN, 1.2
    - Organisatie, 1.2.1
      - Automatisering, 1.2.1.7
        - Plan van aanpak voor de aanschaf en financiering van nieuwe computers voor het NSO., 1998; 58; 1 stuk
    - Activiteiten, 1.2.2
      - Jaarlijkse tournees en buitenlandse concertreizen, 1.2.2.1
        - Stukken ingekomen bij en opgemaakt door het bestuur of afzonderlijke bestuursleden betreffende de organisatie van jaarlijkse tournees en buitenlandse concertreizen en alle daarmee samenhangende activiteiten. Deels doorslagen, afdrukken en kopieën., 1952/1953 - 1998/1999; 59-245; 50 pakken en 137 omslagen
          Per seizoen geordend per bestuurder.
          - 1952/1953, bestuur, 59; 1 pak
            Bevat tevens stukken over de oprichting van het NSO.
          - 1952/1953, secretariaat, uitgaande stukken, 60
          - 1953/1954, bestuur, 61; 1 pak
          - 1953/1954, secretariaat, uitgaande stukken, 62
          - 1954/1955, bestuur, 63
          - 1954/1955, secretariaat, uitgaande stukken, 64
          - 1955/1956, bestuur, 65
          - 1955/1956, secretariaat, uitgaande stukken, 66
          - 1956/1957, bestuur, 67; 1 pak
          - 1956/1957, secretariaat, uitgaande stukken, 68
          - 1956/1957, perschef, 69
          - 1957/1958, het bestuur, 70
          - 1957/1958, secretariaat, uitgaande stukken, 71; 1 pak
          - 1957/1958, bibliothecaris, 72
          - 1958/1959, bestuur, 73
          - 1958/1959, secretariaat, uitgaande stukken, 74; 1 pak
          - 1958/1959, bestuur, concert te Luik, 75
          - 1958/1959, bestuur, mogelijkheden concert in België 1960, 76
          - 1959/1960, bestuur, 77; 1 pak
          - 1959/1960, secretariaat, uitgaande stukken, 78
          - 1959/1960, bibliothecaris, uitgaande stukken, 79
          - 1959/1960, bestuur, concert te Luxemburg, 80
          - 1960/1961, bestuur, 81; 1 pak
          - 1960/1961, secretariaat, uitgaande stukken, 82
          - 1960/1961, perschef, 83
          - 1960/1961, bibliothecaris, uitgaande stukken, 84
          - 1961/1962, secretariaat, uitgaande stukken, 85
          - 1961/1962, penningmeester, 86
          - 1961/1962, perschef, 87
          - 1961/1962, bibliothecaris, 88
          - 1962/1963, voorzitter, 89
          - 1962/1963, secretariaat, uitgaande stukken, 90
          - 1962/1963, penningmeester, 91
          - 1962/1963, voorzitter, concertreis naar Engeland, 92
          - 1963/1964, voorzitter, 93
          - 1963/1964, secretariaat, uitgaande stukken, 94
          - 1963/1964, penningmeester, 95; 1 pak
          - 1964/1965, bestuur, 96
          - 1964/1965, secretariaat, uitgaande stukken, 97
          - 1965/1966, bestuur, 98; 1 pak
          - 1965/1966, penningmeester, 99
          - 1966/1967, bestuur, 100; 1 pak
          - 1966/1967, penningmeester en secretaris, financiële zaken, 101
          - 1967/1968, bestuur, 102; 1 pak
          - 1968/1969, voorzitter, 103
          - 1968/1969, 1e secretaris, 104; 1 pak
          - 1968/1969, 2e secretaris, 105
          - 1968/1969, perschef, 106
          - 1969/1970, voorzitter, 107; 1 pak
          - 1969/1970, secretariaat, 108
          - 1969/1970, penningmeester, 109
          - 1969/1970, perschef, 110
          - 1969/1970, bestuur, concertreis naar Luxemburg, 111
          - 1970/1971, voorzitter, 112; 1 pak
          - 1970/1971, secretariaat, 113; 1 pak
          - 1970/1971, perschef, 114
          - 1971/1972, voorzitter, 115; 1 pak
          - 1971/1972, secretariaat, 116; 1 pak
          - 1971/1972, bibliothecaris en orkestchef, 117; 1 pak
          - 1971/1972, perschef, 118
          - 1971/1972, drukchef, 119
          - 1972/1973, voorzitter, 120; 1 pak
            Bevat tevens stukken over afscheid en benoeming van de dirigent.
          - 1972/1973, secretaris, 121
          - 1972/1973, drukchef, 122; 1 pak
          - 1972/1973, perschef, 123
          - 1973/1974, bestuur, 124
          - 1973/1974, orkestchef, 125
          - 1973/1974, perschef, 126
          - 1974/1975, secretariaat, 127
          - 1974/1975, penningmeester, 128
          - 1974/1975, perschef, 129
          - 1974/1975, aantekeningen van vermoedelijk de voorzitter, 130
            Met aanvullingen voor de tournees in 1976 en 1977.
          - 1975/1976, voorzitter, 131
          - 1975/1976, secretariaat, 132
          - 1975/1976, penningmeester, 133
          - 1976/1977, voorzitter, 134; 1 pak
          - 1976/1977, secretariaat, 135
          - 1976/1977, penningmeester, 136
          - 1976/1977, orkestchef, 137
          - 1977/1978, secretariaat, 138
          - 1977/1978, penningmeester, 139
          - 1978/1979, voorzitter, 140
          - 1978/1979, secretariaat, 141
          - 1978/1979, penningmeester, 142
          - 1978/1979, drukchef, 143
          - 1979/1980, voorzitter, 144
          - 1979/1980, secretariaat, 145
          - 1979/1980, penningmeester, 146
          - 1979/1980, drukchef, 147
          - 1979/1980, orkestchef, 148
            Grotendeels kladaantekeningen.
          - 1980/1981, voorzitter en secretariaat, 149; 1 pak
          - 1980/1981, penningmeester, 150
          - 1980/1981, drukchef, 151
          - 1981/1982, voorzitter, 152
          - 1981/1982, secretariaat, 153; 1 pak
          - 1981/1982, penningmeester, 154
          - 1981/1982, orkestchef, 155
          - 1982/1983, voorzitter, 156
          - 1982/1983, penningmeester, 157; 1 pak
          - 1983/1984, secretaris, 158; 1 pak
          - 1983/1984, penningmeester, 159; 1 pak
          - 1983/1984, orkestchef, 160
          - 1983/1984, perschef, 161; 1 pak
          - 1984/1985, secretaris, 162; 1 pak
          - 1984/1985, penningmeester, 163
          - 1984/1985, orkestchef, 164
          - 1984/1985, perschef, 165
          - 1984/1985, acquisiteur, 166
          - 1985/1986, secretaris, 167; 1 pak
          - 1985/1986, orkestchef, 168
          - 1985/1986, grafisch vormgever, 169
          - 1986/1987, voorzitter, 170
          - 1986/1987, secretaris, 171
          - 1986/1987, penningmeester, 172; 1 pak
            Inclusief de financiën van de lustrumviering en de -commissie.
          - 1986/1987, orkestchef, 173
          - 1986/1987, grafisch vormgever, 174
          - 1987/1988, penningmeester, 175
          - 1987/1988, orkestchef, 176
          - 1987/1988, grafisch vormgever, 177
          - 1988/1989, voorzitter, 178
          - 1988/1989, penningmeester, 179
          - 1988/1989, orkestchef, 180
          - 1988/1989, grafisch vormgever, 181
          - 1989/1990, voorzitter, 182; 1 pak
          - 1989/1990, penningmeester, 183
          - 1989/1990, grafisch vormgever, 184
          - 1989/1990, acquisiteur, 185
          - 1990/1991, penningmeester, 186
          - 1990/1991, persvoorlichter, 187
          - 1990/1991, grafisch vormgever, 188
          - 1990/1991, acquisiteur, 189
          - 1991/1992, voorzitter, 190
          - 1991/1992, penningmeester, 191
          - 1991/1992, grafisch vormgever, 192
          - 1991/1992, acquisiteur, 193
          - 1991/1992, persvoorlichter, 194
          - 1992/1993, penningmeester, 195
          - 1992/1993, acquisiteur, 196
          - 1992/1993, orkestchef, 197
          - 1992/1993, grafisch vormgever, 198; 1 pak
          - 1993/1994, voorzitter, 199; 1 pak
          - 1993/1994, secretaris, 200; 1 pak
          - 1993/1994, orkestchef, 201
          - 1993/1994, persvoorlichter, 202; 1 pak
          - 1993/1994, persvoorlichter, publiciteit concertreis Brussel, 203; 1 pak
          - 1993/1994, acquisiteur, 204
          - 1993/1994, acquisiteur, sponsorwerving, 205
          - 1993/1994, acquisiteur, fondsenwerving, 206
          - 1994/1995, voorzitter, 207; 1 pak
          - 1994/1995, voorzitter, overleg met concertzalen, 208; 1 pak
          - 1994/1995, samenstelling plaatselijke comités van aanbeveling, 209
          - 1994/1995, orkestchef, 210
          - 1994/1995, acquisiteur, 211; 1 pak
          - 1994/1995, perschef, 212; 1 pak
          - 1994/1995, grafisch vormgever, 213
          - 1995/1996, voorzitter, 214; 1 pak
          - 1995/1996, secretaris, 215
          - 1995/1996, penningmeester, 216
          - 1995/1996, orkestchef, 217
          - 1995/1996, acquisiteur, 218
          - 1995/1996, persvoorlichter, 219; 1 pak
          - 1995/1996, grafisch vormgever, 220; 1 pak
          - 1995/1996, draaiboeken, 221
          - 1996/1997, voorzitter, 222
          - 1996/1997, secretaris, 223
          - 1996/1997, penningmeester en acquisiteur, verwerving sponsors, adverteerders en andere financiële middelen, 224; 1 pak
          - 1996/1997, orkestchef, 225
          - 1996/1997, persvoorlichter, 226; 1 pak
          - 1996/1997, grafisch vormgever, 227
          - 1996/1997, samenstelling plaatselijke comités van aanbeveling, 228
          - 1997/1998, voorzitter, 229; 1 pak
          - 1997/1998, secretaris, 230; 1 pak
          - 1997/1998, acquisiteur, 231
          - 1997/1998, orkestchef en grafisch vormgever, 232
          - 1997/1998, persvoorlichter, 233
          - 1997/1998, acquisiteur, concertreis naar Dublin, 234
          - 1997/1998, bestuur, overleg met concertzalen, 235; 1 pak
          - 1997/1998, samenstelling plaatselijke comités van aanbeveling, 236
          - 1997/1998, draaiboeken, 237
          - 1998/1999, voorzitter, 238; 1 pak
          - 1998/1999, secretaris, 239
          - 1998/1999, orkestchef, 240
          - 1998/1999, persvoorlichter, 241
          - 1998/1999, grafisch vormgever, 242
          - 1998/1999, samenstelling plaatselijke comités van aanbeveling, 243
          - 1998/1999, overleg met plaatselijke concertzalen, 244
          - 1998/1999, acquisiteur, organisatie concertreis Bologna en verwerving benodigde financiën, 245; 1 pak
      - Lustrumvieringen, 1.2.2.2
        Stukken over de lustrumvieringen zijn ook te vinden in de stukken over de activiteiten per seizoen in de lustrumjaren, zie inv. nrs. 62 - 248. Vanaf 1992 zie inv.nrs. 257 - 260.
        - Financieel jaarverslag van de lustrumcommissie., 1976/1977; ---; 1 omslag
          Zie inv. nr. 47.
        - Stukken ingekomen bij en opgemaakt door de lustrumcommissie inzake de viering van het lustrum in 1982, organisatie van een reünie en samenstelling van een reünistenorkest., 1981-1982; 246; 1 pak
        - Notulen van de vergaderingen van de lustrumcommissies., 1986, 1991; 247-248; 2 omslagen
          - 1986, 247
          - 1991, 248
      - Drukwerk en documentatiemateriaal, 1.2.2.3
        - Verzameling drukwerk: o.a. algemene informatie-folders, stikkers, briefkaarten, enveloppen, visitekaartjes, uitnodigingen, toegangsbewijzen, deelnemerskaarten, labels en consumptiebonnen., z.j.; 249; 1 omslag
          Ongeordend en deels ongedateerd.
        - Geplastificeerde poster voor audities en uitvoeringen., z.j. (5 stuks), 1953-1957, 1960-1966, 1968-1978, 1980-1982, 1984, 1986-2001; 250; 1 omslag
        - Posters voor audities en uitvoeringen., z.j., 1957, 1962, 1972-1973, 1975, 1980-1981, 1984-1987, 1992-1997, 1999-2002; 251; 1 pak
        - Programmaboekjes., 1953-2001; 252-257; 6 omslagen
          Met hiaten, 1989 alleen Italiaanse uitvoering, 2001 alleen Poolse uitvoering
          - 1953, 1955-1956, 1958, 1960, 1962, 1963, 1965-1969, 252
            1963 niet compleet, uitgescheurde pagina's.
          - 1970-1979, 253
          - 1980-1989, 254
          - conceptprogrammaboekje 1989, Nederlandse uitvoering, 255
          - 1990-1995, 1997-2001, 256
          - conceptprogrammaboekje 1996, 257
        - Flyers en folders voor en uitvoeringen en audities, 1953-1954, 1959-1997, 1999-2002; 258; 1 omslag
        - Circulaires over bestuurswisselingen: kaarten met de namen van de nieuwe bestuursleden. 1956/1957, 1959/1960, 1961/1962, 1963/1964-1971/1972, 1973/1974-1980/1981, 1985/1986-1988/1989, 1990/1991, 1992/1993-1994/1995, 1996/1997-1998/1999, 259; 1 omslag
        - Persmappen (persberichten van het NSO)., 1993-2001; 260; 1 omslag
        - Orkestboekjes, boekjes voor de leden van het NSO, z.j., 1999-2001; 261; 1 omslag
        - Knipselkranten voor de orkestleden, 1987, 1990-2000; 262; 1 pak
        - Concept-knipselkrant voor de orkestleden, met originele krantenknipsel., 1998; 263; 1 stuk
      - Publicaties, 1.2.2.4
        - Lustrumboeken, publicaties ter gelegenheid van 30, 35 en 45 jarige lustra., 1982, 1987, 1997; 264; 1 omslag
          Zie literatuurlijst, pagina 10.
        - NSO-krant., 2002; 265; 1 stuk
      - Persberichten en recensies, 1.2.2.5
        - Verzameling knipsels uit en kopieën van kranten en ander publicaties over het NSO, 1953-2000; 266; 1 omslag
        - Krantenknipsels en recensies, geordend per jaar., 1953-1959, 1961-1970, 1983-1993; 267-270; 3 pakken en 1 omslag
          - 1953-1959, 267
          - 1961-1970, 268
          - 1983-1986, 269
          - 1987-1993. Deels kopieën, 270; 1 omslag
        - Plakboek met persartikelen over het NSO onder leiding van Jan Brussen., 1954-1973; 271; 1 deel
      - Overige stukken, 1.2.2.6
        - Correspondentie met het secretariaat van de koningin betreffende verzoeken aan H.M. de Koningin Juliana om op te treden als beschermvrouwe van het NSO., 1952-1953, 1956-1967, 1961, 1966-1967; 272; 1 omslag
          De verzoeken werden bij lustrumvieringen ingewilligd.
        - Receptieboek van persconferenties, bijgehouden tijdens de tournees van 1971 t/m 1980 (m.u.v. 1972 en 1977)., 1971-1982; 273; 1 deel
        - Ingekomen brieven met verzoeken tot het herstellen van de traditie om de concertuitvoering te beginnen met het Io Vivat!, Met als bijlage kopieën van de bladmuziek en een artikel over dit studentenlied., 1985 en z.j; 274; 1 omslag
        - Felicitatie van prinses Juliana met het 8e lustrum, met foto., 1991; 275; 1 stuk
        - Documentatiemateriaal over het overlijden van dirigent Jan Brussen, 1998., 276; 1 omslag
    - Contacten met andere organisaties, 1.2.3
      - Stukken betreffende de contacten en vergaderingen met de Stichting Vrienden van het NSO., 1979-1981, 1985, 1990, 1993-1994, 1998; 277; 1 omslag
      - Verslagen van de bijeenkomsten van de Stichting Vrienden van het NSO, Stichting Lustrumcommissie van het NSO en de Stichting NSO., 1994, 1996; 278; 2 stukken
      - Stukken betreffende het overleg met de "Stichting Handicap & Studie" NSS de inzake de afdracht aan het NSS en de besteding van de afgedragen gelden door het NSS., 1985-1987; 279; 1 omslag
        Voor zover aanwezig zijn stukken over de contacten met het NSS ook te vinden in stukken over de activiteiten per seizoen, immers de afdracht aan het goede doel is één van die activiteiten. Zie inv.nrs. 59 - 245.
- GEDEPONEERDE ARCHIEVEN, 2.
  - ARCHIEF VAN DE STICHTING LUSTRUMCOMMISSIE VAN HET NEDERLANDS STUDENTEN ORKEST, 1992-1997, 2.1
    - Akte van oprichting van de "Stichting Lustrumcommissie van het Nederlands Studentenorkest". Met bijlagen., 1992; 280; 1 omslag
      Gewaarmerkt afschrift van de akte.
    - Jaarverslag., 1992/1993; 281; 1 stuk
    - Vergaderstukken., 1994-1997; 282; 1 omslag
    - Stukken ingekomen bij en opgemaakt door de stichting lustrumcommissie., 1995-1997; 283; 1 omslag
  - ARCHIEF VAN HET COMITÉ 'S-GRAVENHAGE VOOR HET NSO, 1961-1980, 2.2
    - Reglement Comité 's-Gravenhage voor het NSO., 1965; 284; 1 stuk
    - Notulen van de vergaderingen van het comité., 1961-1980; 285; 1 omslag
    - Staten met overzichten van inkomsten en uitgaven van de concerten van het NSO te 's-Gravenhage over de jaren 1961-1978., 286; 1 omslag
    - Stukken ingekomen bij en opgemaakt door het comité., 1962-1980; 287; 1 pak